Inventaris van het archief van het Ministerie van Waterstaat: Afdeling Scheepvaart, 1923-1926
Nationaal Archief, Den Haag
Ministerie van Waterstaat: Afdeling Scheepvaart [periode 1923-1926]
Waterstaat / Scheepvaart 1923-1926
archiefvorming: 1919-1926
oudste stuk - jongste stuk: 1923-1926
W27008
58 inventarisnummer(s); 2,90 meter
Normale geschreven, getypte en gedrukte documenten, geen bijzondere handschriften.
Nationaal Archief
Ministerie van Waterstaat / Afdeling Scheepvaart, 1923-1926
Het archief bevat voornamelijk stukken betreffende de Scheepvaartinspectie, de Raad voor de Scheepvaart (die optrad bij scheepsrampen) en de Rijnvaart.
Archiefvorming
Geschiedenis van de archiefvormer
Voor de precieze taken van de Afdeling Scheepvaart, haar voorganger en opvolger en anders ministeries belast met deeltaken op scheepvaartgebied, zie de jaarlijkse staatsalmanakken.
Geschiedenis van het archiefbeheer
De verwerving van het archief
Het archief is krachtens bepalingen van de Archiefwet overgebracht.
Inhoud en structuur van het archief
Ordening van het archief
Het archief is geordend volgens het dossierstelsel. Hier volgen enkele aanwijzingen voor het doen van archiefonderzoek: zoek eerst in de dossierlijst (Bijlage) van de inventaris het dossiernummer op.
Vervolgens kunt u ofwel meteen een inventarisnummer uit de serie 3034A-3050B aanvragen, ofwel u begint met de klappers, indices en agenda's (inv.nrs. 3023-3034).
Aanwijzingen voor de gebruiker
Openbaarheidsbeperkingen
Volledig openbaar.
Materiële beperkingen
Het archief kent geen beperkingen voor het raadplegen van stukken als gevolg van slechte materiële staat.
Aanvraaginstructie
Openbare archiefstukken kunnen online worden aangevraagd en gereserveerd. U kunt dit ook via de terminals in de studiezaal van het Nationaal Archief doen. Om te kunnen reserveren dient u de volgende stappen te volgen:
Creëer een account of log in.
Selecteer in de archiefinventaris een archiefstuk.
Klik op ‘Reserveer’ en kies een tijdstip van inzage.
Verwant materiaal
Beschikbaarheid van kopieën
Inventarisnummers van dit archief zijn niet in kopievorm beschikbaar
Beschrijving van de series en archiefbestanddelen
- Toegangen op de dossiers 18-150, A, RV, S, VM, 1
  - Agenda's, indices en klappers., 1923-1926; 3023-3034
    - 1923 index, 3023
    - 1923 agenda nummers 1-2747, 3024
    - 1923 agenda nummers 2748-5407, 3025
    - 1924 index/klapper, 3026
    - 1924 agenda nummers 1-2601, 3027
    - 1924 agenda nummers 2602-5476, 3028
    - 1925 klapper, 3029
    - 1925 agenda nummers 1-2955, 3030
    - 1925 agenda nummers 2956-5571, 3031
    - 1926 klapper, 3032
    - 1926 agenda nummers 1-2961, 3033
    - 1926 agenda nummers 2962-5566, 3034
- Dossiers 18-150, A, RV, S, VM, 2
  - Vervoer ontplofbare stoffenDossiers 18 t/m 20, 1923-1926; 3034A-3034D
    - 1923, 3034A
    - 1924, 3034B
    - 1925, 3034C
    - 1926, 3034D
  - Dossier 20: Scheepvaartinspectie., 1923-1926; 3035A
    Hierin:
    scheepvaart in Engeland
    verdrag Londen
  - Dossier 21: Scheepvaart, buitenland., 1923-1926; 3035B
  - Dossiers 23 en 26: Stuurlieden examen, reglement en machinisten examen, commissie., 1923-1926; 3035C
  - Dossier 24: Stuurlieden examen, commissies., 1923-1926; 3035D
  - Dossiers 25 en 26: Stuurlieden examen, afgekeurden en machinisten examen, commissie., 1923-1926; 3036A
  - Dossier 26: Machinisten examen, commissie., 1923-1926; 3036B
  - Dossier 28: Stuurlieden examen, geslaagden Schipperswet., 1923-1926; 3036C
  - Dossiers 28 en 37: Stuurlieden examen, geslaagden Schipperswet en uitwateringscommissie Schepenwet., 1923-1926; 3036D
  - Dossier 29: Stoomvaartlijnen., 1923-1926; 3037A
  - Dossier 32: Raad voor de Scheepvaart., 1926; 3037B
  - Dossiers 32 en 38: Raad voor de Scheepvaart en reddingswezen., 1923-1926; 3037C
  - Dossier 33: Raad voor de Scheepvaart, personeel., 1923-1926; 3037D
  - Dossiers 33, 36 en 37: Raad voor de Scheepvaart, personeel en uitwateringscommissie Schepenwet, 1923-1926; 3037E
  - Dossier 37: Uitwateringscommissie Schepenwet., 1923-1926; 3038A
  - Dossiers 37 en 64: Uitwateringscommissie Schepenwet en landverhuizing., 1923-1926; 3038B
  - Dossier 38: Reddingswezen., 1923-1926; 3039
  - Dossier 40: Strandvonderij., 1923-1926; 3040A
  - Dossier 42 & 43: Zeebrievenwet, 1923-1926; 3040B
  - Dossier 44: Haventerreinen Vlissingen., 1923-1926; 3040C
  - Dossier 64: Landverhuizing., 1923-1926; 3040D
  - Dossier 101: Meteorologisch instituut, algemeen., 1923-1926; 3041A
  - Dossier 102: Meteorologisch instituut, financiën., 1923-1926; 3041B
  - Dossier 104: Meteorologisch instituut, personeel., 1923-1926; 3041C
  - Dossier 105: Meteorologisch instituut, gebouwen., 1923-1926; 3042A
  - Dossier 106: Meteorologisch instituut, materiaal., 1923-1926; 3042B
  - Dossier 107: Meteorologisch instituut, publikaties., 1923-1926; 3042C
  - Dossier 108: Meteorologisch instituut, weerberichten., 1923-1926; 3043A
  - Dossier 109: Meteorologisch instituut, jaarverslagen., 1923-1926; 3043B
  - Dossier 110: Stormwaarschuwingsdienst., 1923-1926; 3043C
  - Dossier 112: Zeerampen, scheeprampen., 1923-1926; 3044A
  - Dossier 114: Inlichtingen., 1923-1926; 3044B
  - Dossier 116: Scheepvaart statistiek., 1923-1926; 3044C
  - Dossier 136, 138: Binnenscheepvaart, 1923-1926; 3044D
  - Dossier 150: Rijnvaart., 1923-1926; 3044E
  - Dossier A: Algemene Zaken., 1923-1926; 3045A
  - Dossier RV: Rijksvaartuigendienst., 1924-1926; 3045B
  - Dossier S: Scheepvaartinspectie., 1923-1926; 3046-3050A
    - 1923-1924, 3046
    - 1925, 3047
    - 1926 jan. - apr., 3048
    - 1926 mei - okt., 3049
    - 1926 nov. - dec., 3050A
  - Dossier VM: Vervoersmogelijkheden, commissie, 1919-1926; 3050B